臺灣新北地方法院三重簡易庭民事判決
                                  111年度重簡字第441號
原      告  捷風創意行銷有限公司

法定代理人  朱維華  
訴訟代理人  徐寅軒  
被      告  康棣華  
上列當事人間請求給付違約金事件，於民國111年7月29日言詞辯
論終結，本院判決如下：
    主  文
被告應給付原告新臺幣3萬元，及自民國110年9月12日起至清償
日止，按年息5％計算之利息。
原告其餘之訴駁回。
訴訟費用由被告負擔11％，餘由原告負擔。
本判決原告勝訴部分得假執行。
原告其餘假執行之聲請駁回。
    事  實  及  理  由
壹、程序方面
　　原告經合法通知，未於言詞辯論期日到場，核無民事訴訟法
    第386條各款所列各款情形，爰依被告之聲請，准由其一造
    辯論而為判決。
貳、實體方面
一、原告主張：
    被告因欲申請貸款新臺幣（下同）450萬元，而於110年8月2
    5日與原告簽訂委任契約（下稱系爭契約），約定由原告協
    助被告辦理貸款事項，被告則應於順利取得貸款後支付原告
    服務費用，雙方並於系爭契約第9條及第10條約定，如被告
    終止契約導致合約無法完成，原告得請求被告支付懲罰性違
    約金，收取金額為被告欲申貸金額為計算標準，依原告已完
    成之工作進度計價（簽約前之顧問諮詢費3％；簽約後財務規
    劃、案件整理及送件予金融機構3％；送件後至貸款方案核准
    時3％），原告並已於110年8月26日就本件為財務規劃、案件
    整理完畢，準備送件至金融機構；詎被告竟先行來電，稱先
    前已與其他代辦公司接洽，為避免支付違約金而欲解除系爭
    契約，致使案件懸宕無法完成，依前開約定，被告自應賠償
    原告欲申貸金額之6％違約金即27萬元。爰依兩造間之契約關
    係提起本件訴訟，並聲明：㈠被告應給付原告27萬元，及自
    起訴狀繕本送達翌日起至清償日止，按年息5％計算之利息。
    ㈡願供擔保，請准宣告假執行。
二、被告未於言詞辯論期日到場，亦未提出書狀作何聲明或陳述
    。
三、得心證之理由：
（一）按當事人得約定債務人於債務不履行時，應支付違約金。
      違約金，除當事人另有訂定外，視為因不履行而生損害之
      賠償總額。其約定如債務人不於適當時期或不依適當方法
      履行債務時，即須支付違約金者，債權人除得請求履行債
      務外，違約金視為因不於適當時期或不依適當方法履行債
      務所生損害之賠償總額，民法第250條定有明文。次按當
      事人主張有利於己之事實者，就其事實有舉證責任，民事
      訴訟法第277條前段亦定有明文。又民事訴訟如係由原告
      主張權利者，應先由原告負舉證之責，若原告先不能舉證
      ，以證實自己主張之事實為真實，則被告就其抗辯事實即
      令不能舉證，或其所舉證據尚有疵累，亦應駁回原告之請
      求。
（二）查原告前揭主張，固據提出金融融資顧問合約書（臺北地
      方法院卷第15至17頁）、與訴外人裕隆新鑫小瑭之對話紀
      錄、土地及建物查詢資料、土地增值稅計算表（參見111
      年6月24日言詞辯論筆錄）等件為證，且為被告所不爭執
      ，惟查：
　　⒈被告固有如系爭契約第9條所述嗣後終止合約之情形，然依
      系爭合約書第10條所約定：「本契約懲罰性違約金係採階
      段之計價方式，並以本契約第2條前段所述之甲方(即被告
      )欲申請貸款金額來計算，計算方式如下：①簽約前之顧問
      諮詢費：為欲申貸金額之3%。②簽約後財務規劃、案件整
      理至送件予金融機構後等費用：為欲申貸金額之3%，共計
      6%③送件予金融機構後至貸款方案核准時：為欲申貸金額
      之3%，共計9%。」等語，原告固因系爭契約已簽立而得請
      求被告給付前開①所述之諮詢費3%之違約金，然就②所述之
      3%違約金，則須於原告已完成系爭合約所述之財務規劃、
      案件整理至送件予金融機構等服務後，始得向被告請求。
　　⒉原告雖提出其與訴外人裕隆新鑫小瑭之對話紀錄，稱此即
      為送件至金融機構之對話紀錄，可認為原告已完成服務云
      云，惟依原告所提出之對話紀錄，僅能看出原告人員曾傳
      送屋況照片數張及建物資料1紙予對方而已，並無將被告
      之申貸資料進行整理後全數送件之傳送紀錄，自該對話紀
      錄中亦無從看出原告確實已將須待審核之資料傳送予對方
      ；況與原告人員對話之「裕隆新鑫小瑭」是否為系爭契約
      所稱之「金融機構」人員，及系爭契約所指金融機構是否
      為原告主張之融資公司，均有疑義，原告亦自承因手機對
      話紀錄遺失，無法提供金融機構核准之相關對話紀錄（參
      見111年7月1日陳報狀），是原告既無從證實其已完成財
      務規劃、案件整理及送件至金融機構等服務，自不得前開
      系爭契約第10條第②點之約定，請求被告給付3％之違約金
      。
　　⒊綜上所述，原告之請求，僅於簽約前之顧問諮詢費之3％違
      約金即13萬5,000元（計算式：450萬元3％）之範圍內始
      有理由。
（三）末按約定之違約金額過高者，法院得減至相當數額，民法
      第252條定有明文。故當事人約定之違約金如屬過高，法
      院即得依職權減至相當之數額，而無待於當事人之主張，
      而違約金是否相當，須依一般客觀事實，社會經濟狀況及
      當事人所受損害情形，以為衡量之標準，若所約定之額數
      ，與實際損害顯相懸殊者，法院自得酌予核減，並不因懲
      罰性違約金或賠償額預定性違約金而異。是當事人所約定
      之違約金是否過高而有酌減之必要，法院得依職權認定之
      ，無庸待當事人主張或聲請之。原告主張違約金部分，固
      提出系爭合約書第9、10條為據，惟該部分兩造約定之違
      約金，其標準應依一般客觀事實、社會經濟狀況，及債務
      若能如期履行時，債權人可得享受之利益及債權人實際損
      失為衡量，以求公平。本院爰審酌兩造所簽訂之系爭契約
      內容、被告違約情事及原告所為之業務服務等事項，認兩
      造約定以被告欲申請貸款金額450萬元之3％為違約金，尚
      屬過高，應以3萬元為相當，逾上開範圍之請求，則非屬
      相當，尚難准許。
四、從而，原告本於系爭契約，請求被告給付3萬元，及自起訴
    狀繕本送達翌日即110年9月12日（臺灣臺北地方法院卷第23
    頁）起至清償日止，按年息5％計算之利息，為有理由，應予
    准許。逾此範圍所為之請求，為無理由，應予駁回。
五、本判決原告勝訴部分，係依簡易程序而為被告敗訴之判決，
    爰依職權宣告假執行，原告陳明願供擔保請准宣告假執行，
    並無必要。至原告敗訴部分，其假執行之聲請，即失所附麗
    ，應併予駁回。
六、訴訟費用負擔之依據：民事訴訟法第79條。　　
中    華    民    國   111    年    8     月    12　  日
                  臺灣新北地方法院三重簡易庭
                      法      官  王雅婷
以上正本係照原本作成。
如不服本判決，應於送達後20日內，向本院提出上訴狀並表明上
訴理由，如於本判決宣示後送達前提起上訴者，應於判決送達後
20日內補提上訴理由書（須附繕本）。
中    華    民    國   111    年    8     月    12　  日
                      書  記  官  陳芊卉